# 请教陈版，有色金属行业点价模式确认收入成本的实务操作

提问人：学海无涯 Fly 时间：2022-08-26 11:31:10
在点价交易模式下，对交割的货物并非直接以确定的价格进行结算，而是约定以某个时点或某个期间内某项公开交易价格为基准，加上购销双方事先约定的固定基差作为最终的结算价。从发运到验收的时间周期通常为3-7天，但有时候会存在仲裁等时间会更长。
我理解收入确认时点为：交货后出具化验单当天，因为化验单出来才能确定品位；后续点价或公允价值变动按照衍生金融工具处理。但是对于收入计价的价格：是以交货日当天的市场价格还是以化验单出具当天的市场价格进行计价？请陈老师百忙之中帮忙分析一下，非常感谢~
查了祝芹敏老师的《点价交易模式对收入确认的影响分析及会计处理》
对公司点价业务模式下的收入确认进行分拆：一是对产品销售按货物所有权转移时点的市场公允价格和经双方确认的检测报告的品位确认产品销售收入；二是对拆分为金融工具的合同点价权利按公允价值计量，并在资产负债表日确认相应的公允价值变动损益。
但是看了《上海证券交易所会计监管动态》 2022 年第 3 期的相关案例，双方根据验收当天的市场价格暂估收入，不是很清楚是指交货日还是化验单出具日的市场价格。
问题【暂定价格点价销售的收入确认】：与价格指数挂钩的点价交易模式应当如何会计处理？
A公司主营某金属矿山开采及加工，销售该金属精矿产品时采用点价结算模式，合同中不锁定销售价格。A公司向客户发运产品，在客户验收日确认收入，从发运到验收的时间周期通常为 3天。交易价格的结算存在两个节点，第一个时间点为产品到货验收时，双方根据验收日当天伦敦金属交易所现货均价暂估产品价值并预结算货款；第二个时间点为验收日至合同约定的结算到期日期间的某个时点进行点价结算，是否进行点价结算以及具体时点由A公司自主决定，点价依据为在伦敦金属交易所交易时段即时的市场价格，双方点价完成后结清货款。
A公司对上述业务应当如何会计处理？
【分析】
首先，A公司销售产品属于某一时点履行履约义务，在金属精矿产品由客户签收并通过验收时点，A公司已将该产品的控制权转移给客户，客户能够主导该商品的使用并从中获得几乎全部的经济利益，因此，A公司以客户验收时点作为收入确认时点是合理的。
其次，合同中对销售价格没有锁定，根据证监会发布的《监管规则适用指引——会计类 2 号》2-4的说明，本案例中，A公司行使点价权所产生的结算金额，是与伦敦金属交易所未来某日的即时市场价格挂钩，并非基于商品交付数量、质量等进行的价格调整，因此与定价挂钩的商品价格变动导致的价款变化不属于可变对价范畴，企业应将其视为合同对价中嵌入的一项衍生金融工具进行会计处理。在金属精矿产品验收时点，按所挂钩商品在伦敦金属交易所现货价格计算确认收入。在后续资产负债表日，挂钩商品价格后续变动对企业可收取款项的影响不属于可变对价，不应调整收入，应计入公允价值变动损益。

回答人：chenyiwei
1 、赞同“收入确认时点为：交货后出具化验单当天，因为化验单出来才能确定品位；后续点价或公允价值变动按照衍生金融工具处理”的基本处理原则。
2 、收入金额的初始计量，严格来说不是某一天（包括收入确认日）的现货价格，而是在收入确认日，依据当时可获得的信息，合理估计的点价期间内该种金属价格的最高点（如点价权在卖方）或最低点（如点价权在买方）。由于点价权属于金融工具，不是可变对价，所以只考虑公允价值计量问题，不考虑“极可能不会发生重大转回”的限制条件。